【裁判字號】    99,上易,421
【裁判日期】    990811
【裁判案由】    竊盜
【裁判全文】
臺灣高等法院臺南分院刑事判決         99年度上易字第421號
上  訴  人  臺灣臺南地方法院檢察署檢察官
被      告  乙○○
上列上訴人因被告竊盜案件，不服臺灣臺南地方法院九十九年度
易字第五七六號中華民國九十九年五月二十五日第一審判決（起
訴案號：臺灣臺南地方法院檢察署九十九年度偵字第三三四一、
五八七四號），提起上訴，本院判決如下：
    主  文
原判決關於乙○○犯加重竊盜罪及定執行刑部分均撤銷。
乙○○犯毀壞安全設備竊盜罪，累犯，處有期徒刑柒月。
    事  實
一、乙○○前因竊盜案件，經臺灣臺南地方法院判處有期徒刑一
    年四月，於民國九十四年五月二十六日執行完畢；猶不知悔
    改，復於九十九年二月九日下午五時十分許，獨自騎乘腳踏
    車前往位於臺南縣楠西鄉鹿田村一之一七號旁之鹿陶土地公
    廟，見四下無人，乃拿取地上之磚塊敲打香油箱鎖頭，毀壞
    客觀上作為防閑用途之安全設備後（毀損部分未據告訴），
    竊取香油錢新臺幣（下同）九百零二元，適有信眾呂陳秀琴
    進入土地公廟內，質問乙○○因何拿取香油錢，乙○○見狀
    倉皇騎車逃離，嗣因巡邏員警經過，乃驅車將乙○○逮捕，
    並起出上揭款項（乙○○另犯普通竊盜罪部分，經原審判處
    有期徒刑四月，未據上訴，業已確定）。
二、案經土地公廟管理人甲○○訴由臺南縣警察局玉井分局報告
    偵辦。
    理  由
一、本件被告所犯加重竊盜罪，核屬刑事訴訟法第二百七十三條
    之一第一項所定死刑、無期徒刑、最輕本刑為三年以上有期
    徒刑以外之罪，亦非高等法院管轄之第一審案件，而被告於
    本院審判時就被訴事實為有罪之陳述，經告知被告簡式審判
    程序之旨並聽取當事人意見後，本院合議庭裁定進行簡式審
    判程序。是本件之證據調查，依刑事訴訟法第二百七十三條
    之二規定，不受同法第一百五十九條第一項、第一百六十一
    條之二、第一百六十一條之三、第一百六十三條之一及第一
    百六十四條至第一百七十條規定之限制，合先敘明。
二、訊據被告乙○○對於上開事實業已供承不諱（見本院卷第二
    十二頁背面），核與證人即告訴人甲○○（見警卷第八至九
    頁）、證人呂陳秀琴（見警卷第五至六頁）於警詢時陳述之
    情節相符，並有扣押物品目錄表一份、贓物認領保管單一份
    、現場照片十二張（見警卷第十五至二十三頁）附卷可資佐
    證，事證明確，被告犯行洵堪認定。
三、核被告所為，係犯刑法第三百二十一條第一項第二款之加重
    竊盜罪。被告曾受有期徒刑之執行完畢，有臺灣高等法院被
    告前案紀錄表在卷可參。其五年內故意再犯本件有期徒刑以
    上之罪，為累犯，應依刑法第四十七條第一項規定加重其刑
    。
四、原審以被告犯加重竊盜罪部分犯行事證明確，依上開法文論
    罪，固非無見；但查，被告所犯既屬刑法第三百二十一條第
    一項第二款之加重竊盜罪，且為累犯，其法定刑為有期徒刑
    六月以上，並有刑之加重事由，原判決對法定刑與加重事由
    有何審認或說明，亦未見有何等減刑之規定或依據，乃逕量
    處有期徒刑三月，顯違罪刑法定之原則及有判決理由不備之
    違法，上訴意旨指摘原判決關於加重竊盜罪部分判決不當，
    為有理由，自應由本院就原判決關於加重竊盜罪部分予以撤
    銷改判，原判決定執行刑之部分，亦因之失所附麗，應併予
    撤銷。爰審酌被告有多次竊盜前科，因無業四處遊蕩，每每
    缺錢營生，遂就地行竊以為裹腹，然因其身形邋遢、步履蹣
    跚不易行竊，竟動念頭向路旁廟宇竊取香油錢或供品，然本
    件被告犯罪所得僅九百零二元，且犯後均隨即遭人查獲，所
    竊物品均全數歸還被害人，嗣於偵審程序均坦承犯行，犯後
    態度尚稱良好等一切情狀，量處如主文第二項所示之刑。至
    檢察官雖以被告前有多項竊盜前科，有犯竊盜罪之習慣，請
    求予以宣告強制工作等情，然被告於本案所竊取之物品為現
    金九百零二元，另案已確定部分所竊得之玉質關公項鍊一條
    （約值一萬五千元），價值並非昂貴，且被告所犯竊盜罪均
    當場查獲，未致被害人財產損失，本院認以遭竊財物價值而
    論，若逕予宣告一年以上有期徒刑之刑，難謂與罪刑相當原
    則無違。則本院對被告所犯竊盜罪宣告之刑既未達一年，依
    法自不得依竊盜犯贓物犯保安處分條例諭知被告強制工作，
    併予敘明。
五、據上論斷，應依刑事訴訟法第三百六十九條第一項前段、第
    三百六十四條、第二百九十九條第一項前段、刑法第三百二
    十一條第一項第二款、第四十七條第一項，判決如主文。
本案經檢察官謝錫和到庭執行職務。
中    華    民    國    99    年    8     月    11    日
                  刑事第二庭    審判長法  官  葉居正
                                      法  官  洪碧雀
                                      法  官  陳春長
以上正本證明與原本無異。
不得上訴。
                                      書記官  尤乃玉
中    華    民    國    99    年    8     月    11    日
中華民國刑法第321條
犯竊盜罪而有左列情形之一者，處6月以上、5年以下有期徒刑：
一、於夜間侵入住宅或有人居住之建築物、船艦或隱匿其內而犯
    之者。
二、毀越門扇、牆垣或其他安全設備而犯之者。
三、攜帶兇器而犯之者。
四、結夥三人以上而犯之者。
五、乘火災、水災或其他災害之際而犯之者。
六、在車站或埠頭而犯之者。
前項之未遂犯罰之。

司法院資訊處製作；財團法人民間司法改革基金會備份。
